【裁判字號】    98,易,4052
【裁判日期】    990209
【裁判案由】    詐欺
【裁判全文】
臺灣臺中地方法院刑事判決              98年度易字第4052號
聲  請  人  臺灣臺中地方法院檢察署檢察官
被      告  戊○○
上列被告因詐欺案件，經檢察官聲請以簡易判決處刑（98年度偵
字第25226號、98年度偵緝字第2424號、第2425號），本院認不
得以簡易判決處刑，改由本院刑事庭依通常程序審理，及臺灣士
林地方法院檢察署檢察官移送併辦(99年度偵緝字第7號)，本院
判決如下：
    主    文
戊○○幫助意圖為自己不法之所有，以詐術使人將本人之物交付
，處有期徒刑參月，如易科罰金，以新臺幣壹仟元折算壹日。
    犯罪事實
一、戊○○在可預見其將後述銀行帳戶存摺及提款卡(含密碼)等
    資料提供予真實姓名年籍不詳之成年人後，該成年人將可能
    藉由蒐集所得之銀行機構帳戶存摺及提款卡等資料，遂行詐
    欺取財犯罪之目的，而其發生並不違背自己本意之情況下，
    基於幫助他人犯詐欺取財罪之不確定故意，於民國98年4月
    10日某時，在臺中縣大里市○○路與中興路口附近，將其在
    合作金庫商業銀行臺中分行（下稱合庫銀行）所開設之000-
    0000000000000號及其在第一商業銀行中港分行（下稱第一
    銀行）所開設之000-00000000000號帳戶之存摺、提款卡及
    密碼，以1個帳戶1個月新臺幣（下同）6,000元之代價，同
    時將上開2個帳戶提供予姓名不詳自稱姓林之成年男子，以
    供該成年男子及所屬詐欺集團成員作為其等詐欺取財之被害
    人匯款帳戶之用，該不詳成年人取得上開2帳戶之存摺、提
    款卡(含密碼)後，並即交付12000元予戊○○。嗣該成年男
    子及所屬詐欺集團成年成員取得上開帳戶存摺、金融卡及密
    碼後，即共同基於意圖為自己不法所有之犯意聯絡，先後為
    下列詐欺取財行為：丁○○於同年4月29日在網路上申請
    個人信用貸款後，旋於同年月30日推由自稱姓張之成年男子
    ，向丁○○詐稱因丁○○無財力證明，故須繳交律師費、保
    證金等語，致丁○○陷於錯誤，依對方指示先後匯款繳納所
    謂律師費、保證金等費用而匯款至戊○○開設之上開合庫銀
    行帳戶（匯款時間、金額、匯入帳戶之金融機構，均詳如附
    表編號1、2號所示），旋均遭對方提領。於同年5月2日，
    推由姓名不詳之成年女子、成年男子接續以電話向己○○佯
    稱其銀行帳戶有問題怕資料外流，致己○○陷於錯誤，依對
    方指示至提款機操作，而將7610元轉帳至戊○○開設之上開
    合庫銀行帳戶（匯款時間、金額、匯入帳戶之金融機構，均
    詳如附表編號4），旋遭對方提領。於同年4月29日，推由
    不詳之成年人以電話向丙○○佯稱其係購物網站服務人員，
    並詐稱：丙○○原於購物網站所購買之物品，會計作帳錯誤
    ，要丙○○至附近金融機構是款機存入指定帳戶內云云，致
    丙○○不知有詐，陷於錯誤，依指示至提款機操作，而將3
    萬元轉帳至戊○○開設之上開第一銀行帳戶（匯款時間、金
    額、匯入帳戶之金融機構，均詳如附表編號5），旋遭對方
    提領。於同年4月29日，推由不詳之成年女子以電話向乙○○佯稱其係服飾賣家，並詐稱：乙○○於98年4月初購物
    時，因不小心按到分期付款，要乙○○取消交易云云，致乙○○不知有詐，陷於錯誤，依指示至提款機操作，而將1萬
    0123元轉帳至戊○○開設之上開第一銀行帳戶（匯款時間、
    金額、匯入帳戶之金融機構，均詳如附表編號6），旋遭對
    方提領。推由不詳之成年人於同年5月2日，在網路上刊登
    不實數位相機拍賣訊息，致甲○○陷於錯誤，予以下標並獲
    通知得標後，旋於同日即至住處附近便利商店內之自動櫃員
    機操作，欲依對方指示匯款8,100元至戊○○開設之上開合
    庫銀行帳戶內，惟因故無法將款項轉入該帳戶內而未遂。嗣
    因丁○○、己○○、丙○○、乙○○及甲○○分別發覺受騙
    而報警處理後，始經警循線查獲上情。
二、案經臺中市警察局第一分局、第六分局及臺中縣警察局霧峰
    分局分別報告臺灣臺中地方法院檢察署檢察官偵查後聲請簡
    易判決處刑，本院認不得以簡易判決處刑，改由本院刑事庭
    依通常程序審理，及臺灣士林地方法院檢察署檢察官移送併
    辦。
    理    由
壹、證據能力部分：
    按被告以外之人於審判外之陳述，雖不符前4條之規定，而
    經當事人於審判程序同意作為證據，法院審酌該言詞陳述或
    書面陳述作成時之情況，認為適當者，亦得為證據；當事人
    、代理人或辯護人於法院調查證據時，知有第159條第1項不
    得為證據之情形，而未於言詞辯論終結前聲明異議者，視為
    有前項之同意，刑事訴訟法第159條之5定有明文。本案下列
    引為證據之證人陳述及書證，被告及檢察官於本院審理中均
    未爭執其證據能力，且以之作為證據並無不當，依上揭法條
    之規定，自均有證據能力。
貳、實體方面：
一、訊據被告戊○○固對其於98年4月初，在前揭地點，以每個
    帳戶每個月6千元之代價，將上開2帳戶之存摺、提款卡( 含
    密碼)均提供予真實姓名不詳自稱姓林之成年男子使用，並
    向該男子收取12000元之事實坦承不諱，惟矢口否認有何幫
    助詐欺取財犯行，辯稱略以：伊當時沒有想到對方可能拿伊
    帳戶資料作不法使用云云。惟查：
(一)被告確於98年4月初，在前揭地點，以每個帳戶每個月6千元
    之代價，將上開2帳戶之存摺、提款卡(含密碼)均提供予真
    實姓名不詳自稱姓林之成年男子使用，並向該男子收取1200
    0元之等節，業據被告於偵審中坦承不諱。又上揭被害人丁○○、己○○、丙○○、乙○○等人如何因受騙而分別於附
    表編號1、2、4至6號所示時間，匯款如附表編號1、2、4至
    6號所示金額至被告開設之如附表1、2、4至6號所示帳戶內
    ，旋均遭對方提領；及被害人甲○○如何因受騙而依對方指
    示至自動櫃員機操作，欲匯款8,100元至戊○○上開合庫銀
    行帳戶內，惟因故無法將款項轉入該帳戶內等節，業據證人
    丁○○、己○○、丙○○、乙○○及甲○○於警詢中證述明
    確，並有匯款執據及上開2個帳戶之交易明細、開戶資料、
    內政部警政署反詐騙案件紀錄表、受理詐騙帳戶通報警示簡
    便格式表、切結書、報案3聯單等件在卷可稽，已足認定。
(二)被告於98年10月31日偵查中先係辯稱：伊看報紙寫租存簿即
    打電話過去，一個年輕男子說是職棒簽賭用，伊即將帳戶出
    租予對方云云(見98年度偵緝字第2424號偵查卷第13頁)，嗣
    於同年11月23日偵查中又辯稱：對方對伊說是簽賭用云云(
    見同上偵卷第21頁)。嗣於本院行準備程序時則辯稱：「..
    對方是說要拿去作資金往來。」、「(我)看自由時報上租存
    摺的廣告，我就打電話過去給對方，對方說資金往來需用很
    多帳戶，說要向我租，1個帳戶1個月6千元，並說每月都會
    拿錢給我，會聯絡我並在我交付存摺的地方交錢給我，對方
    就與我約時間在下午3、4點在德芳路與中興路口，我就將2
    本存摺、2張提款卡及密碼交給對方，對方有去提款機試用
    密碼，然後對方就給我1萬2千元，隔天我要聯絡對方，因為
    當天晚上我朋友對我說這樣好像有問題，所以我想向對方要
    回來，結果對方手機就不通了，我就一直聯絡，看看對方隔
    月是否會聯絡，但隔月對方還是沒有聯絡我，我就去問一些
    人法律問題，(知道)可能被拿去作為犯罪之用，但我並沒有
    去報案。」、「(妳的學經歷？)高商會統畢業，在臺北十信
    合作社(當過)職員。」、「(妳這樣的學經歷，為什麼相信
    對方租用帳戶只是單純資金往來？)對方說了一套我覺得合
    理的說詞，對方說他們為了稅金的問題，需要帳戶來匯錢。
    」、「(妳把帳戶資料交給對方時，有無想過對方有關租帳
    戶用途的說詞是不實，實際上對方可能拿去作為詐騙使用？
    )當時我因急需用錢，就沒有想那麼多。」、「(妳何時想到
    對方可能拿妳的帳戶去作為詐騙及不法用途？)交帳戶後大
    約1個星期。」、「(既然知道了，為何不去報案？)沒有想
    到要去報案。」、「(妳與對方素不相識，為何相信對方租
    用帳戶用途之說詞？)因為那時我急需用錢。」、「(對方為
    何要花1個月6千元來向妳租用帳戶使用？)他們說帳戶不夠
    用，需要很多帳戶來避稅。」云云，嗣於審理中又辯稱：「
    (當時對方說要妳帳戶做何用？)作為避稅轉帳用。」、「(
    對方除了上述用途之外，有無說其他用途？)沒有。」、「(
    對方有無說為何需要避稅轉帳？)對方說因為公司資金流動
    很大，有好幾個公司，需要帳戶作為平衡資金的流動量不要
    那麼大，這樣可以節稅。」、「(對方有無說公司是做什麼
    ？)沒有，我有問對方，對方說作進出口。」、「(妳剛才所
    述是否均實在？)實在。」、「(提示臺中地檢署98年度偵緝
    字第2424號卷第13頁，妳為何偵訊時說「我打電話過去，對
    方說是職棒簽賭用，我就...」，為何與今日所述不同？)一
    開始電話中他們說職棒簽賭用，我就問他們為何要避稅，因
    為我也懂這個，後來對方說不是啦，我們是作進出口，我也
    知道職棒簽賭也是違法的一種。」、「(對方先後反覆說詞
    妳相信嗎？)半信半疑。」、「(既然半信半疑為何要租用帳
    戶出去？)因為父母癱瘓，且我失業急需用錢，那筆錢是我
    的救命錢。」、「..當時我是半信半疑，我一半相信對方所
    說，一半又需要錢。」云云，核被告對於其將帳戶資料交予
    對方時，對方究係如何說明用途乙節，所辯先後反覆不一，
    已難憑採。況按刑法上之故意，可分為直接故意與不確定故
    意（間接故意），所謂「不確定故意」，係指行為人對於構
    成犯罪之事實，預見其發生而其發生並不違背其本意者，刑
    法第13條第2項定有明文；而金融機構帳戶係個人理財之重
    要工具，且關係個人財產、信用之表徵，豈能隨意交予他人
    ，如該他人非供作犯罪所得出入之帳戶或其他不法目的，應
    無捨棄自己申設帳戶而迂迴向他人租用帳戶使用必要；且邇
    來，透過網路、撥打電話、報紙刊登不實廣告或傳簡訊，佯
    稱他人積欠電話費、中獎、或以信用卡、現金卡遭偽造、盜
    用等各種不實名義向他人詐欺取財之犯罪類型層出不窮，該
    等犯罪，多數均係利用人頭帳戶作為出入帳戶，並經媒體廣
    為披載，被告行為時為智識成熟之成年女子，對於此自係知
    之甚明。且被告係高職會統科畢業，曾在臺北十信合作社當
    過職員，業據被告於審理中供明在卷。再參之被告於審理中
    供稱：「(既然半信半疑為何要租用帳戶出去？)因為父母癱
    瘓，且我失業急需用錢，那筆錢是我的救命錢。」、「..
    當時我是半信半疑，我一半相信對方所說，一半又需要錢。
    」云云，益徵被告顯係可預見上開成年人將可能藉由蒐集所
    得之銀行機構帳戶存摺及提款卡等資料，遂行詐欺取財犯罪
    之目的，然因失業急需用錢，為貪圖對方所提出之報酬，竟
    仍將帳戶資料提供予他人使用，其主觀上確有容任對方利用
    其帳戶犯詐欺取財罪之不確定故意，已至為明顯。被告矢口
    否認主觀上具有幫助詐欺取財之不確定故意云云，並以前詞
    置辯，要係臨訟卸責之詞，不足採信。
(三)被告係於98年4月10日將前揭帳戶資料交予前開成年男子，
    業據被告於臺灣士林地方法院檢察署檢察官訊問時供明在卷
    (見臺灣士林地方法院檢察署99年度偵緝字第7號偵查卷第12
    頁)，且上揭合庫銀行帳戶於98年4月10日確有試提100元，
    亦有該帳戶之交易明細表在卷可稽(見臺中縣警察局霧峰分
    局警卷第22頁)，足證被告此部分自白確與事實相符，足堪
    採信。
(四)按刑事法上所稱接續犯，係指數個在同時同地或密切接近之
    時地，侵害同一法益之行為，因各舉動之獨立性極為薄弱，
    依社會通念認為無法強行分開，乃將之包括視為一個行為之
    接續進行，給予單純一罪之刑法評價。此種實質上一罪之接
    續犯，與裁判上一罪之連續犯，其相異者，係在於連續犯侵
    害同一法益之數行為，各具獨立性，客觀上並認為其間存有
    時間上之差距，乃認係出於一個概括之犯意，為期訴訟經濟
    ，擬制為一罪。茲修正刑法於95年7月1日起施行，已將連續
    犯規定予以刪除，考其立法旨趣，係因對於多次原可獨立評
    價之行為，僅論以一罪，不無鼓勵犯罪之嫌，亦與國民對於
    法律之感情相悖。但於審究接續犯之觀念時，亦不能無限擴
    張，除仍應受社會通念之支配外，尤應注意其公平性、合理
    性，使與經驗法則、論理法則及比例原則相適合，否則即與
    上揭修法精神不符(最高法院98年度臺上字第4937號判決意
    旨參照)。查，被告於偵查及審理中雖曾辯稱：伊中午交出
    合庫帳戶資料後，對方又打電話來問伊還有沒有，伊乃於同
    日晚上又交出第一銀行帳戶資料云云。惟被告此部分供述如
    果屬實，則被告顯係在交出合庫銀行帳戶資料後，因對方突
    然來電詢問，始又另行起意再交出第一銀行帳戶資料，則依
    上開說明，被告先後2次交付銀行帳戶資料之幫助詐欺取財
    犯行即應屬數罪併罰關係。然查，被告於本院行準備程序時
    供承：「..對方就與我約時間在下午3、4點在德芳路與中興
    路口，我就將2本存摺、2張提款卡及密碼交給對方，對方有
    去提款機試用密碼，然後對方就給我1萬2千元..。」等語，
    復查無其他積極證據足認被告確係因對方突然又來電表示要
    再向被告租用帳戶後，被告始又起意並再度交出第一銀行帳
    戶資料之自白確屬真實，則依罪疑為有利於被告認定原則，
    本院因認被告於本院行準備程序時之自白應與事實相符，足
    堪採信，附此指明。
(五)綜上所述，被告所辯要係事後卸責之詞，不足採信。本案事
    證明確，被告犯行堪以認定。
二、按刑法第28條之共同正犯，係指2人以上共同實行犯罪之行
    為者而言，幫助他人實行犯罪行為者，並非實行正犯，在事
    實上雖有2人以上共同幫助他人實行犯罪行為，要亦「各負
    幫助責任」，仍無適用刑法第28條之餘地，亦即各幫助犯之
    間，不發生共同正犯問題（最高法院33年上字第793號判例
    、98年度臺上字第4936號判決意旨參照）。且所謂幫助犯係
    指就他人之犯罪加以助力，使其易於實施之積極的或消極的
    行為而言。「其犯罪態樣與實施犯罪之正犯有異，其所處罰
    者，乃其提供助力之行為本身，而非正犯實施犯罪之行為。
    因此幫助犯不適用責任共同之原則。」(最高法院88年度臺
    上字第6234號判決意旨參照)。再按幫助犯「在客觀上對正
    犯之犯罪行為有所助力」外，其主觀上須對該犯罪之事實亦
    有共同認識始能成立(最高法院91年度臺上字第2851號判決
    意旨參照)。又幫助犯係從屬於正犯而成立，並無獨立性，
    故幫助犯須對正犯之犯罪事實，具有共同認識而加以助力，
    始能成立，「其所應負責任，亦以與正犯有同一認識之事實
    為限，若正犯所犯之事實，超過其共同認識之範圍時，則幫
    助者事前既不知情，自不負責」(最高法院84年度臺上字第
    5998號、75年度臺上字第1509號判決意旨參照)。查，被告
    提供其所有之上開2個帳戶資料供詐騙集團成員使用，客觀
    上有提供其帳戶之幫助行為，主觀上對於詐騙集團成員可能
    使用其所提供之帳戶作為詐欺取財工具乙節亦有不確定故意
    ，業如前述，是被告就本件詐欺正犯以其提供之帳戶做為詐
    欺取財工具部分，固應負幫助犯之罪責。然對於詐欺正犯將
    使用非被告所提供之他人帳戶供同一被害人匯款部分，實難
    遽認被告就該部分在客觀上有何幫助行為，主觀上如何與正
    犯有此部分之共同認識而加以助力。是本件被害人甲○○雖
    另有匯款至案外人狄育忠(另由臺灣士林地方法院檢察署檢
    察官偵查中)所開設之帳戶內，惟既無積極證據足認被告就
    正犯詐使甲○○匯款至狄育忠帳戶內部分，在客觀上有何幫
    助行為，在主觀上如何事先有所預見而有共同認識，則依據
    上開說明，被告自僅應就甲○○匯款至被告帳戶未遂部分負
    幫助詐欺取財遂罪責，至正犯另詐使甲○○匯款至狄育忠帳
    戶內部分，被告自不應就此部分負幫助犯罪責(臺灣高等法
    院高雄分院97年度上易字第614號判決同此見解)。
三、本件既尚無積極證據足認被告與上開正犯等人間，具有共同
    正犯之犯意聯絡與行為分擔，則核被告所為，係犯刑法第30
    條第1項、第339條第1項之幫助詐欺取財罪及刑法第30條第1
    項、第339條第3項、第1項之幫助詐欺取財未遂罪。被告幫
    助上開成年人等犯詐欺取財罪，係屬從犯，茲衡諸其犯罪情
    節，並按正犯之刑減輕之。又詐欺取財罪係侵害財產法益之
    罪，被告以一個幫助行為，幫助上開成年男子及所屬詐欺集
    團成員共同先後向被害人丁○○、己○○、丙○○、乙○○
    等4人詐欺取財既遂及向甲○○詐財未遂部分，應成立4個幫
    助詐欺取財既遂罪及1個幫助詐欺取財未遂罪，核屬以一行
    為觸犯4個幫助詐欺取財既遂罪及1個詐欺取財未遂罪，侵害
    數法益之想像競合犯，應依刑法第55條規定從一重處斷(臺
    灣高等法院臺中分院97年度上易字第292號、334號、344號
    、96年度上易字第2133號、2034號、1414號判決意旨參照)
    。又檢察官移送併辦部分即被告提供上揭帳戶幫助前揭成年
    男子及所屬詐欺集團成員共同向甲○○詐騙未遂之犯罪事實
    部分，雖未據檢察官起訴，惟既與經起訴部分具有想像競合
    犯之裁判上一罪關係，而為起訴效力所及，本院自應併予審
    理，附此指明。爰審酌被告犯罪之動機、目的、手段、其行
    為時係智識成熟之成年女子，竟為貪圖利益率爾提供上開帳
    戶供他人作為詐欺取財工具，增加犯罪偵查機關查察犯罪困
    難，同時使上揭共同正犯得以隱匿其真實身分，減少遭查獲
    之風險，愈使其肆無忌憚，助長犯罪之猖獗，本案被害人因
    受騙而匯款至被告帳戶之金額計為70913元，被告因提供上
    揭2帳戶資料而獲取12000元報酬；及被告犯罪後尚能直承是
    供帳戶予他人使用並收取報酬之犯罪事實，惟猶矢口否認主
    觀上有何幫助詐欺取財之不確定故意之態度等一切情狀，量
    處如主文所示之刑，併諭知易科罰金之折算標準。又本院綜
    合上情，認本件被害人雖有5位，惟僅4位被害人款項有實際
    匯入被告上揭帳戶內，合計金額為70913元，被告因提供上
    揭2帳戶所獲取之金額為12000元，均尚非至鉅及被告犯罪後
    雖矢口否認主觀上有何幫助詐欺取財犯意，惟能直承有提供
    帳戶及收取報酬之事實，其態度相較於連提供帳戶供他人使
    用之行為人猶辯稱未將帳戶提供予他人使用云云者為佳等情
    ，認檢察官具體求處被告有期徒刑5月，稍嫌過重，附此敘
    明。
四、檢察官聲請簡易判決處刑書意旨另略以：被害人丁○○於98
    年5月5日復匯款18200元至被告開設之合作金庫帳戶內(即附
    表編號3部分)，因認被告此部分亦涉犯刑法第30條、第339
    條第1項之幫助詐欺取財罪嫌云云。惟被害人丁○○匯款至
    被告帳戶之款項僅有附表編號1至2部分，附表編號3部分所
    示款項，則係匯至國泰世華銀行，戶名為趙振興，帳號為
    000-000000000000號之帳戶內乙節，業據證人丁○○於警詢
    中證述明確(見臺中縣警察局霧峰分局警卷第4頁)，並有丁○○匯款存根3張(見同上警卷第16頁)及上揭被告開設之合
    庫銀行帳戶交易明細在卷可按，檢察官聲請簡易判決處刑書
    意旨誤認此部分款項亦係匯至被告合庫銀行帳戶內，而誤認
    被告此部分亦犯有刑法第30條、第339條第1項之幫助詐欺取
    財犯嫌云云，尚有誤會。又本件經查並無其他積極證據足認
    被告就正犯詐使被害人丁○○為此部分匯款部分，在客觀上
    有何幫助行為，在主觀上如何事先有所預見，則依據上開說
    明，正犯此部分詐使丁○○匯款至趙振興帳戶內所為，自難
    遽令被告亦負幫助詐欺取財罪責，既不能證明被告此部分犯
    罪，本應就被告此部分犯嫌為無罪諭知，惟因檢察官聲請簡
    易判決處刑書意旨認被告此部分犯嫌與上揭經本院判決有罪
    部分具有實質上一罪關係，爰不就被告此部分犯嫌另為無罪
    之諭知，附此敘明。
據上論斷，應依刑事訴訟法第299條第1項前段，刑法第30條第1
項、第2項、第339條第1項、第3項、第55條、第41條第1項前段
，刑法施行法第1條之1第1項、第2項前段，判決如主文。
中    華    民    國    99    年    2     月    9     日
                  刑事第十五庭審判長法  官  江  奇  峰
                                    法  官  廖  純  卿
                                    法  官  郭  書  豪
以上正本證明與原本無異。
如不服本判決應於收受判決後10日內向本院提出上訴書狀，並應
敘述具體理由；其未敘述上訴理由者，應於上訴期間屆滿後20日
內向本院補提理由書（均須按他造當事人之人數附繕本）「切勿
逕送上級法院」。
                                    書記官  江慧貞
中    華    民    國    99    年    2     月    9     日
附錄本案論罪法條全文：
刑法第339條
意圖為自己或第三人不法之所有，以詐術使人將本人或第三人之
物交付者，處 5 年以下有期徒刑、拘役或科或併科 1 千元以下
罰金。
刑法第30條
幫助他人實行犯罪行為者，為幫助犯。雖他人不知幫助之情者，
亦同。
幫助犯之處罰，得按正犯之刑減輕之。
附表
  ┌──┬───┬───────┬────┬────┐
  │編號│被害人│ 匯款時間     │匯款金額│匯入銀行│
  │    │      │              │        │        │
  ├──┼───┼───────┼────┼────┤
  │1   │丁○○│98年4月30日   │4,980元 │合庫銀行│
  ├──┼───┼───────┼────┼────┤
  │2   │丁○○│98年4月30日   │18,200元│合庫銀行│
  ├──┼───┼───────┼────┼────┤
  │3   │丁○○│98年5月5日    │18,200元│國泰世華│
  │    │      │              │        │銀行(此 │
  │    │      │              │        │帳戶非被│
  │    │      │              │        │告所開設│
  │    │      │              │        │，聲請簡│
  │    │      │              │        │易判決處│
  │    │      │              │        │刑書誤認│
  │    │      │              │        │此筆款項│
  │    │      │              │        │亦係匯入│
  │    │      │              │        │被告所開│
  │    │      │              │        │設之合庫│
  │    │      │              │        │銀行帳戶│
  │    │      │              │        │內，詳不│
  │    │      │              │        │另為無罪│
  │    │      │              │        │諭知理由│
  │    │      │              │        │所述)   │
  ├──┼───┼───────┼────┼────┤
  │4   │己○○│98年5月2日    │7,610元 │合庫銀行│
  ├──┼───┼───────┼────┼────┤
  │5   │丙○○│98年4月29日   │30,000元│第一銀行│
  ├──┼───┼───────┼────┼────┤
  │6   │乙○○│98年4月29日   │10,123元│第一銀行│
  └──┴───┴───────┴────┴────┘

司法院資訊處製作；財團法人民間司法改革基金會備份。
